臺灣士林地方法院刑事判決　　　　　　　 93年度易字第953號
公　訴　人　臺灣士林地方法院檢察署檢察官
被　　　告　甲○○
　　　　　　　　　　（現另案羈押於臺灣士林看守所）
上列被告因違反毒品危害防制條例案件，經檢察官提起公訴（臺
灣臺北地方法院檢察署93年度毒偵字第1548號），臺灣臺北地方
法院以判決管轄錯誤移送本院（93年度易字第1164號），經被告
就本案被訴事實為有罪之陳述，本院合議庭裁定改由受命法官獨
任依簡式審判程序審理，並判決如下：
    主  文
甲○○連續施用第二級毒品，累犯，處有期徒刑陸月，如易科罰
金以佰元折算壹日。扣案之安非他命貳小包（驗餘總淨重壹點
陸壹零柒公克）沒收銷燬之。
    事  實
一、甲○○曾於民國88年間因施用毒品案件，經臺灣臺北地方法
    院以88年度毒聲字第439 號裁定將其送往勒戒處所觀察、勒
    戒後，因無繼續施用毒品之傾向，由臺灣臺北地方法院檢察
    署檢察官以88年度偵字第4728號為不起訴處分確定。又於同
    年間再因施用毒品案件，經臺灣臺北地方法院以88年度毒聲
    字第1082號裁定將其送往勒戒處所觀察、勒戒後，因有繼續
    施用毒品之傾向，再經該院以88年度毒聲字第1629號裁定令
    其入戒治處所施以強制戒治，並於88年9 月28日入臺北戒治
    所執行強制戒治，於89年5 月27日強制戒治結束出所。而本
    次二犯施用毒品部分亦經臺灣臺北地方法院檢察署檢察官以
    88 年 度偵字第10034 號聲請簡易判決處刑，經臺灣臺北地
    方法院臺北簡易庭以88年度北簡字第1279號判處有期徒刑4
    月確定。甲○○又曾因竊盜案件，經本院以88年度易字第26
    8 號判處有期徒刑1 年確定，與前者施用毒品案件合併執行
    ，於89年5 月28日入監服刑，90年5 月3 日縮短刑期假釋出
    監，假釋縮刑期滿日為90年8 月28日，假釋未經撤銷以已執
    行論（於本件構成累犯）。詎甲○○仍不知悔改，明知安非
    他命為毒品危害防制條例第2 條第2 項第2 款所規定之第二
    級毒品，竟基於施用第二級毒品安非他命之概括犯意，自上
    開強制戒治結束出所後5 年內之93年5 月中旬某日起至同年
    6 月16日凌晨4 、5 時止，在臺北縣汐止市○○○路272 之
    18號8 樓其住處，以安非他命置於鋁箔紙上加熱燒烤吸食煙
    霧之方式，於93年6 月1 日前以平均1 至2 天吸食一次、93
    年6 月1 日以後平均每日吸食一次之頻率，連續多次施用第
    二級毒品安非他命，經警分別於93年6 月1 日23時及同年月
    16日21時查獲，並於93年6 月1 日查獲時扣得第二級毒品安
    非他命2 小包。
二、案經臺北市政府警察局文山一分局報請臺灣臺北地方法院檢
    察署檢察官偵查起訴。
    理  由
一、右揭事實，業據被告甲○○於本院審理時坦白承認，且被告
    前後2 次為臺北市政府警察局中正一分局及文山一分局員警
    查獲後所採集之尿液，經送請台灣尖端先進生技醫藥股份有
    限公司以「酵素免疫分析法」初步檢驗、「氣相層析質譜儀
    」確認檢驗之檢驗結果，均呈安非他命類陽性反應，有中正
    一分局尿液檢體對照表1 紙及前開公司出具之濫用藥物檢驗
    報告2 紙附卷可稽，另扣案之安非他命顆粒2 小包經送國防
    部憲兵司令部刑事鑑識中心以「電子天秤法」、「液相萃取
    前處理法」及「氣相層析質譜分析法」鑑驗結果，檢出有第
    二級毒品甲基安非他命成分，有該中心93年8 月10日（93）
    宇鑑字10383 號鑑驗通知書1 紙在卷足參，是被告前開自白
    ，核與事實相符。又被告於88年間因施用毒品案件，經臺灣
    臺北地方法院以88年度毒聲字第439 號裁定將其送往勒戒處
    所觀察、勒戒後，因無繼續施用毒品之傾向，由臺灣臺北地
    方法院檢察署檢察官以88年度偵字第4728號為不起訴處分確
    定。又於同年間再因施用毒品案件，經臺灣臺北地方法院以
    88 年 度毒聲字第1082號裁定將其送往勒戒處所觀察、勒戒
    後，因有繼續施用毒品之傾向，再經該院以88年度毒聲字第
    1629號裁定令其入戒治處所施以強制戒治，於88年9 月28日
    入臺北戒治所執行強制戒治，並於89年5 月27日強制戒治結
    束出所，有臺灣高等法院被告全國前案紀錄表等在卷可查，
    故本件事證明確，被告強制戒治結束後5 年內再犯本件施用
    毒品之犯行，堪以認定。
二、按安非他命為毒品危害防制條例第2 條第2 項第2 款所規定
    之第二級毒品，核被告施用安非他命之行為，係犯毒品危害
    防制條例第10條第2 項之施用第二級毒品罪；其施用前後持
    有第二級毒品安非他命之低度行為，應為其施用之高度行為
    所吸收，不另論罪。被告多次施用安非他命之犯行，係時間
    緊接，手法相同，所犯係構成要件相同之罪，顯係基於概括
    之犯意反覆為之，為連續犯，應依刑法第56條規定以一罪論
    ，並加重其刑；公訴人於起訴時雖僅就被告第2 次為警查獲
    時即93年6 月16日21時採集尿液前96小時內，施用第二級毒
    品安非他命之犯行提起公訴，惟被告其餘施用安非他命之犯
    行，既與上開經起訴論罪之犯行間有連續犯之裁判上一罪關
    係，為起訴之效力所及，且公訴人於本院審理時亦擴張本件
    起訴範圍，本院自得併予審理，附此敘明。又被告有如事實
    欄所載之犯罪科刑及執行情形，有臺灣高等法院被告全國前
    案紀錄表在卷可按，其於受有期徒刑之執行完畢後，5 年內
    再犯本件有期徒刑以上之罪，為累犯，應依法加重其刑，並
    遞加重之。爰審酌被告前已因施用毒品2 次令入勒戒處所觀
    察、勒戒，並曾入戒治處所執行強制戒治，猶不能斷絕毒癮
    而一再施用，顯見其自制力薄弱，惟其施用毒品僅屬自殘行
    為，對於他人之法益尚無直接之侵害，及其犯後坦承犯行，
    態度尚稱良好等一切情狀，量處如主文所示之刑，並諭知易
    科罰金折算標準。扣案之安非他命2 小包，係屬第二級毒品
    ，爰依毒品危害防制條例第18條第1 項前段之規定不問屬於
    犯人與否，沒收銷燬之。
據上論斷，應依刑事訴訟法第273 條之1 第1 項、第299 條第1
項前段，毒品危害防制條例第10條第2 項、第18條第1 項前段，
刑法第11條、第56條、第47條、第41條第1 項前段，罰金罰鍰提
高標準條例第2條，判決如主文。
本案經檢察官王碧霞到庭執行職務
中　　華　　民　　國　　94　　年　　1 　　月　　21　　日
                  刑事第二庭法  官  莊明達
以上正本證明與原本無異。
如不服本判決，應於判決送達後10日內，向本院提出上訴狀。
                            書記官  陳玉瓊
中　　華　　民　　國　　94　　年　　1 　　月　　21　　日
附錄本案論罪科刑法條全文：
毒品危害防制條例第10條
施用第一級毒品者，處6月以上5年以下有期徒刑。
施用第二級毒品者，處3年以下有期徒刑。
